臺灣雲林地方法院刑事判決
110年度交易字第416號
公  訴  人  臺灣雲林地方檢察署檢察官
被      告  李文欽



上列被告因公共危險案件，經檢察官提起公訴（110年度偵字第7
949號），被告於準備程序進行中，就被訴事實為有罪之陳述，
經法官告知簡式審判程序意旨，並聽取檢察官及被告之意見後，
裁定依簡式審判程序審理，並判決如下：
    主  文
李文欽駕駛動力交通工具而吐氣所含酒精濃度達每公升零點二五
毫克以上，累犯，處有期徒刑柒月。
    事  實
一、李文欽於民國110年10月23日上午11時許起，在位於雲林縣土
    庫鎮之某工地飲用酒類，明知酒後駕車極易影響交通安全，
    竟仍基於酒後駕駛動力交通工具之犯意，駕駛車號000-0000
    號自用小客貨車自上址出發而行駛於道路。迨於同日11時14
    分許，於雲林縣○○鄉○○路00號前迴轉時，因不勝酒力而撞擊
    同向在前由林金龍停放於機車道之車牌號碼000-000號營業用
    小貨車（未致他人受傷）。嗣經警獲報到場處理後，並於同
    日上午11時34分許，對其施以吐氣酒精濃度檢測，測得其吐
    氣所含酒精濃度達每公升1.27毫克，始悉上情。
二、案經雲林縣警察局虎尾分局報告臺灣雲林地方檢察署檢察官
    偵查起訴。
    理  由
壹、程序部分：
    本件被告李文欽所犯之罪，為死刑、無期徒刑、最輕本刑為
    3 年以上有期徒刑以外之罪，且非屬高等法院管轄第一審之
    案件，被告於準備程序進行中，先就被訴事實為有罪之陳述
    ，經法官告知簡式審判程序之旨，並聽取檢察官及被告之意
    見後，依刑事訴訟法第273 條之1 第1 項規定，裁定進行簡
    式審判程序，是本案之證據調查程序及有關傳聞法則證據能
    力之限制，依同法第273 條之2 之規定，不受同法第159 條
    第1 項、第161 條之2 、第161 條之3 、第163 條之1 及第
    164 條至第170 條之規定所拘束。
貳、實體部份：
一、認定犯罪事實所憑之證據及理由：
    上開犯罪事實，業據被告於本院審理時坦承不諱（本院卷第
    38頁），核與證人林金龍之證述情節相符（警卷第11頁至第
    13頁反面），並有道路交通事故現場圖（警卷第23頁）、雲
    林縣警察局道路交通事故當事人酒精測定紀錄表（警卷第25
    頁）、現場照片9幀（警卷第31頁至第39頁）、財團法人工
    業技術研究院呼氣酒精測試器檢定合格證書（警卷第29頁）
    、證號查詢汽車駕駛人（警卷第43頁）、車號查詢汽車車籍
    （警卷第45頁）在卷可稽，足以擔保被告之自白與事實相符
    ，可以採信。綜上所述，本件事證明確，被告犯行堪以認定
    ，應依法論科。
二、論罪科刑之理由：
  ㈠核被告所為，係犯刑法第185 條之3 第1 項第1 款前段之駕
    駛動力交通工具而吐氣所含酒精濃度達每公升0.25毫克以上
    之罪。
  ㈡被告前因公共危險等案件，經本院以107年度交易字第3號判
    處應執行有期徒刑8月確定，於108年8月2日徒刑執行完畢出
    監等情，有臺灣高等法院被告前紀錄表1份在卷可查，其於
    受有期徒刑執行完畢後5年以內，故意再犯本件有期徒刑以
    上之罪，為累犯，應依刑法第47條第1項規定，加重最高本
    刑。至於最低本刑部分 ，經參酌司法院釋字第775號解釋意
    旨，考量被告前案係酒駕之公共危險罪，與本案罪質相同，
    被告竟再犯同一罪名，顯見其對刑罰之反應力薄弱，且未能
    切實悔改，核無該號解釋所謂罪刑不相當之情形，因此，仍
    應依上開規定，加重其最低本刑。
  ㈢爰以行為人之責任為基礎，審酌被告知悉酒精成分對人之意
    識能力具有不良影響，飲酒後會對周遭事物之辨識及反應能
    力較平常狀況薄弱，卻仍於酒後駕車上路，對利用道路往來
    之公眾及駕駛人自身均產生高度危險性，輕忽他人之生命財
    產安全，所為實不可取，且被告本次係第4 次犯刑法第185
    條之3 第1 項第1 款之公共危險罪（前3次：雲林地檢104年
    速偵238緩起訴處分、本院105虎交簡257、本院107交易3）
    ，有臺灣高等法院被告前案紀錄表在卷可參，被告有多次酒
    駕前案，未能記取前案教訓，避免酒駕，行為殊屬不當，另
    被告經警對其施以吐氣酒精濃度檢測，測得其吐氣中所含酒
    精濃度為每公升1.27毫克，高於法定標準值甚多，酒醉程度
    不低，且被告本次因酒駕肇事，被告之犯罪情節並非輕微，
    應量處不得易科罰金之刑，以圖矯治其不良之酒後駕駛習慣
    。並考量被告①雖肇事但幸未造成他人受傷；②犯後坦承犯行
    ，略見悔意；③於審理時自陳未婚，無小孩，現在打零工，
    高職畢業之教育程度等一切情狀，量處如主文所示之刑。
據上論斷，應依刑事訴訟法第299 條第1 項前段、第273 條之1
第1 項，刑法第185 條之3 第1 項第1 款前段、第47條第1 項，
刑法施行法第1 條之1 第1 項，判決如主文。
本案經檢察官姜智仁偵查起訴；檢察官陳淑香到庭執行職務。
中　　華　　民　　國　　111 　年　　1 　　月　　13　　日
                  刑事第七庭    法  官  簡廷恩
以上正本證明與原本無異。
如不服本判決應於收受判決後 20 日內向本院提出上訴書狀，並
應敘述具體理由；其未敘述上訴理由者，應於上訴期間屆滿後2
0 日內向本院補提理由書（均須按他造當事人之人數附繕本）。
「切勿逕送上級法院」。
                                書記官  許馨月
中　　華　　民　　國　　111 　年　　1 　　月　　14　　日
附錄本案論罪科刑法條全文。
中華民國刑法第185條之3
駕駛動力交通工具而1有下列情形之一者，處 2 年以下有期徒刑
，得併科20萬元以下罰金：
一、吐氣所含酒精濃度達每公升零點二五毫克或血液中酒精濃度
    達百分之零點零五以上。
二、有前款以外之其他情事足認服用酒類或其他相類之物，致不
    能安全駕駛。
三、服用毒品、麻醉藥品或其他相類之物，致不能安全駕駛。因
    而致人於死者，處 3 年以上 10 年以下有期徒刑；致重傷
    者，處 1 年以上 7 年以下有期徒刑。
曾犯本條或陸海空軍刑法第 54 條之罪，經有罪判決確定或經緩
起訴處分確定，於五年內再犯第 1 項之罪因而致人於死者，處
無期徒刑或 5 年以上有期徒刑；致重傷者，處 3 年以上 10 年
以下有期徒刑。